【裁判字號】    90,上易,1301
【裁判日期】    900711
【裁判案由】    贓物
【裁判全文】
臺灣高等法院臺中分院刑事判決              民國九十年度上易字第一三○一號
    上  訴  人  臺灣南投地方法院檢察署檢察官
    被      告  甲○○
右上訴人因被告贓物案件，不服臺灣南投地方法院中華民國九十年四月廿六日第一審
判決(民國九十年度易字第一七九號，起訴案號：臺灣南投地方法院檢察署民國九十
年度偵字第九三○號)，提起上訴，本院判決如左：
    主      文
原判決撤銷。
甲○○故買贓物，處有期徒刑月，如易科罰金以參佰元折算壹日。
    事      實
一、甲○○明知某不詳姓名年約三十餘歲之黃姓女子，於民國八十九年九月中旬某日
    ，駕駛至其南投縣草屯鎮○○路七十八號住處之車牌號碼Ｂ５－一九○三號自小
    客車一輛，係屬贓物，竟貪圖便宜，將市價約值新台幣(下同)卅三萬元之該車，
    以十萬元購買。嗣於九十年三月二日下午五時許，在南投縣草屯鎮○○路為警查
    獲，並扣得上開贓車。
二、案經南投縣警察局草屯分局，報請臺灣南投地方法院檢察署檢察官偵查起訴。
    理      由
一、訊據被告甲○○對於右揭時地交付十萬元購買該車之事實，供承不諱，惟否認有
    贓物犯行，辯稱：被告住處兼設保安寺，某黃姓小姐經常前來膜拜而相識，該車
    係黃小姐所有，她說賭博缺錢要出售與被告，雙方談妥價錢為三十八萬元，黃小
    姐先交付行車執照及保險卡並將車交予被告，而被告則先付十萬元，約定隔天黃
    小姐將車籍資料拿來過戶，被告即付清餘款，但黃小姐取得十萬元後就未再見面
    ，以致無法過戶，被告不是故買贓物云云。然查車牌號碼Ｂ５－一九○三號自小
    客車，係車主丙○○於八十九年二月二日晚上九時許，在台中縣霧峰鄉○○路、
    中正路口所失竊，此有車主丙○○之警訊筆錄及贓物領據一紙附卷可稽，是該車
    為贓物已無置疑，被告雖稱不知為贓物，但被告既稱該車係向黃小姐所購買，則
    該黃姓小姐究屬何人，住於何處，被告理當有其資料，乃被告竟稱不知該黃姓小
    姐之真實姓名及年籍資料，致無從查證被告上開所述是否真實，且查獲本案之警
    員陳宏謀於原審證稱：「被告提出的車子行車執照及保險卡是影印的」等語（原
    審卷十五頁），以被告為一成年人，又自承以前曾買過車輛，對於購車之手續，
    應有相當之經驗，乃此次購車，並無車輛來源證明，又在不知對方之真實姓名及
    僅交付影印之行車執照、保險卡情形下，即給付對方十萬元現金，顯與一般車輛
    交易之常情有違，況該贓車尚有三十三萬元之價值，為車主丙○○於警訊所供明
    ，而被告實際只交付十萬元即取得該車，足見其係以顯不相當之代價取得車輛，
    雖被告辯稱總價款為三十八萬元，所付十萬元只是頭期款，待對方車籍資料拿來
    ，即付清餘款云云，然其購車既未訂立任何書面契約，則所辯要屬片面之詞，難
    予遽信，其係貪圖便宜知贓故買無疑，犯行應堪認定。
二、核被告所為，係犯刑法第三百四十九條第二項之故買贓物罪，乃原審未察，遽認
    其主觀上無贓物之認識，而予無罪之諭知，顯有未合，檢察官上訴指摘原判決不
    當，為有理由，應由本院予以撤銷改判，爰審酌被告犯罪之動機、手段、所生危
    害及犯後態度等一切情狀，量處有期徒刑三月示懲，並以被告犯罪後，刑法第四
    十一條業經修正，並於九十年一月十日公布施行，同月十二日生效，依修正後之
    刑法第四十一條規定：「犯最重本刑為五年以下有期徒刑以下之刑之罪，而受六
    個月以下有期徒刑或拘役之宣告，因教育、身體、職業、家庭之關係或其他正當
    理由，執行顯有困難者，得以一元以上三元以下折算一日，易科罰金」，本件被
    告所犯之罪，合於上開規定，依刑法第二條第一項前段其所處有期徒刑三月，自
    應依法諭知易科罰金之折算標準。
三、據上論斷，應依刑事訴訟法第三百六十九條第一項前段、第三百六十四條、第二
    百九十九條第一項前段，刑法第三百四十九條第二項、第二條第一項前段、修正
    後刑法第四十一條、罰金罰鍰提高標準條例第一條前段第二條，判決如主文。
本案經檢察官乙○○到庭執行職務。
中      華      民      國    九十      年      七      月     十一     日
                              臺灣高等法院臺中分院刑事第二庭
                                    審判長法  官  羅  禮  政
                                          法  官  蔡  聰  明
                                          法  官  陳  欣  安
右正本證明與原本無異。
不得上訴。
                                          書記官  紀  美  鈺
中      華      民      國    九十    年      七     月      十二      日
附錄刑法第三百四十九條第二項：搬運、寄藏、故買贓物或為牙保者，處五年以下有
              期徒刑、拘役或科或併科一千元以下罰金。
                                                                       Ａ


司法院資訊處製作；財團法人民間司法改革基金會備份。
